es: Juegos y juguetes > Juguetes > Vehículos para jugar: Aviones de juguete; Barcos de juguete; Coches de juguete; Helicópteros de juguete; Motocicletas de juguete; Colecciones de coches de carreras de juguete; Naves espaciales de juguete; Trenes de juguete y juegos de trenes; Vehículos de construcción y camiones de juguete
el: Παιχνίδια > Παιχνίδια (Toys) > Παιχνίδια οχήματα: Παιχνίδια αεροπλάνα; Παιχνίδια βάρκες; Παιχνίδια αυτοκίνητα; Παιχνίδια ελικοπτέρων; Παιχνίδια μοτοσυκλέτες; Σετ αυτοκινήτων αγώνων & πίστες; Παιχνίδια διαστημόπλοια; Παιχνίδια τρένα & σετ τρένων; Παιχνίδια φορτηγά & οχήματα κατασκευών
sk-SK: Hračky a hry > Hračky > Hračkárske autíčka: Hračkárske lietadlá; Hračkárske člny; Autíčka; Hračkárske helikoptéry; Hračkárske motocykle; Súpravy pretekárskych áut a dráhy; Hračkárske vesmírne lode; Hračkárske vláčiky a vlakové súpravy; Hračkárske nákladné autá a stavebné vozidlá
pl: Gry i zabawki > Zabawki > Pojazdy do zabawy: Samoloty do zabawy; Łodzie; Samochody; Helikoptery; Motocykle do zabawy; Wyścigówki i tory; Statki kosmiczne; Kolejki i zestawy; Ciężarówki i maszyny budowlane
ja: おもちゃ・ゲーム > おもちゃ > おもちゃの乗り物: おもちゃの飛行機; おもちゃのボート; おもちゃの自動車; おもちゃのヘリコプター; おもちゃのオートバイ; おもちゃのレーシングカーセット; おもちゃの宇宙船; おもちゃの電車; おもちゃのトラック・建築車両
pt-PT: Brinquedos e jogos > Brinquedos > Veículos de brincar: Brinquedos de aviões; Brinquedos de barcos; Brinquedos de carros; Brinquedos de helicópteros; Brinquedos de motas; Conjuntos de brinquedos de pistas e carros de corrida; Brinquedos de naves espaciais; Conjuntos de brinquedos de comboios; Brinquedos de camiões e veículos de construção
hr-HR: Igračke i igre > Igračke > Vozila za igranje: Igračke zrakoplovi; Igračke brodovi; Igračke autići; Igračke helikopteri; Igračke motocikli; Set igračaka automobila i staza za utrku; Igračke svemirski brodovi; Igračke vlakovi i setovi vlakova; Igračke kamioni i građevinska vozila
vi: Đồ chơi & Trò chơi > Đồ chơi > Phương tiện giao thông đồ chơi: Máy bay đồ chơi; Thuyền đồ chơi; Ô tô đồ chơi; Máy bay trực thăng đồ chơi; Mô tô đồ chơi; Bộ xe đua đồ chơi; Tàu vũ trụ đồ chơi; Bộ tàu hỏa và tàu hỏa đồ chơi; Xe tải & xe ben đồ chơi
ru: Игрушки и игры > Игрушки > Игрушечные транспортные средства: Игрушечные самолеты; Игрушечные лодки; Игрушечные машины; Игрушечные вертолеты; Игрушечные мотоциклы; Игрушечные гоночные машины и трассы для них; Игрушечные космические корабли; Игрушечные поезда и железные дороги; Игрушечные грузовые и строительные машины
en: Toys & Games > Toys > Play Vehicles: Toy Airplanes; Toy Boats; Toy Cars; Toy Helicopters; Toy Motorcycles; Toy Race Car & Track Sets; Toy Spaceships; Toy Trains & Train Sets; Toy Trucks & Construction Vehicles
sl-SI: Igrače in igre > Igrače > Vozila za igranje: Letala za igranje; Čolni za igranje; Avtomobilčki za igranje; Otroški helikopterji; Motorna kolesa za igranje; Kompleti dirkalnih avtomobilov in stez za igranje; Vesoljske ladje za igranje; Vlaki za igranje in železniški kompleti; Tovornjaki in gradbena vozila za igranje
tr: Oyuncaklar ve Oyunlar > Oyuncaklar > Oyuncak Taşıtlar: Oyuncak Uçaklar; Oyuncak Tekneler; Oyuncak Arabalar; Oyuncak Helikopterler; Oyuncak Motosikletler; Oyuncak Yarış Arabası ve Yol Setleri; Oyuncak Uzay Gemileri; Oyuncak Trenler ve Tren Setleri; Oyuncak Kamyonlar ve İnşaat Araçları
da: Legetøj og spil > Legetøj > Legetøjskøretøjer: Legetøjsfly; Legetøjsbåde; Legetøjsbiler; Legetøjshelikoptere; Legetøjsmotorcykler; Legetøjsracerbiler og racerbaner; Legetøjsrumskibe; Legetøjstog og togbaner; Legetøjslastbiler og -byggemaskiner
pt-BR: Brinquedos e jogos > Brinquedos > Veículos de brinquedo: Aviões de brinquedo; Barcos de brinquedo; Carros de brinquedo; Helicópteros de brinquedo; Motocicletas de brinquedo; Conjuntos de carro de corrida de brinquedo; Naves espaciais de brinquedo; Trens de brinquedo e conjuntos de trem; Caminhões e veículos de construção de brinquedo
bg-BG: Играчки и игри > Играчки > Превозни средства за игра: Играчки самолети; Играчки лодки; Играчки коли; Играчки хеликоптери; Играчки мотоциклети; Комплекти състезателни коли и писти; Играчки космически кораби; Играчки влакове и комплекти; Играчки камиони и строителни превозни средства
nb: Leker og spill > Leker > Lekekjøretøy: Lekefly; Lekebåter; Lekebiler; Lekehelikoptre; Lekemotorsykler; Lekeracerbil- og banesett; Lekeromskip; Leketog og togsett; Lekelastebiler og byggkjøretøy
nl: Speelgoed en spellen > Speelgoed > Speelgoedvoertuigen: Speelgoedvliegtuigen; Speelgoedboten; Speelgoedauto's; Speelgoedhelikopters; Speelgoedmotoren; Speelgoedracebanen en -auto's; Speelgoedruimteschepen; Speelgoedtreinen en treinsets; Speelgoedvrachtauto's en -bouwvoertuigen
th: ของเล่นและเกม > ของเล่น > รถเด็กเล่น: เครื่องบินของเล่น; เรือของเล่น; รถยนต์ของเล่น; เฮลิคอปเตอร์ของเล่น; มอเตอร์ไซค์ของเล่น; รถแข่งและสนามแข่งของเล่น; ของเล่นยานอวกาศ; รถไฟของเล่นและชุดรถไฟ; รถบรรทุกและรถก่อสร้างของเล่น
fr: Jeux et jouets > Jouets > Véhicules de jeu: Avions jouets; Bateaux jouets; Voitures jouets; Hélicoptères jouets; Motocyclettes jouets; Coffrets et circuits de voitures de course miniatures; Vaisseaux spatiaux jouets; Trains jouets et sets de trains; Camions et engins de chantier jouets
lt-LT: Žaislai ir žaidimai > Žaislai > Žaislinės transporto priemonės: Žaisliniai lėktuvai; Žaisliniai laivai; Žaisliniai automobiliai; Žaisliniai sraigtasparniai; Žaisliniai motociklai; Žaisliniai lenktyniniai automobiliai ir trasų rinkiniai; Žaisliniai erdvėlaiviai; Žaisliniai traukiniai ir traukinių rinkiniai; Žaisliniai sunkvežimiai ir statybinės transporto priemonės
ko: 장난감/게임 > 장난감 > 장난감 차: 장난감 비행기; 장난감 보트; 장난감 자동차; 장난감 헬리콥터; 장난감 오토바이; 장난감 레이싱카/트랙 세트; 장난감 우주선; 장난감 기차/기차 세트; 장난감 트럭/건설 차량
zh-TW: 玩具和遊戲 > 玩具 > 玩具車: 玩具飛機; 玩具船; 玩具汽車; 玩具直升機; 玩具機車; 玩具賽車軌道組; 玩具太空船; 玩具火車套裝組; 玩具卡車/工程車
it: Giochi e giocattoli > Giocattoli > Veicoli giocattolo: Aerei giocattolo; Barche giocattolo; Automobili giocattolo; Elicotteri giocattolo; Moto giocattolo; Set auto da corsa giocattolo; Navi spaziali giocattolo; Treni e set di treni giocattolo; Camion e veicoli da costruzione giocattolo
sv: Leksaker och spel > Leksaker > Leksaksfordon: Leksaksflygplan; Leksaksbåtar; Leksaksbilar; Leksakshelikoptrar; Leksaksmotorcyklar; Paket med leksaksracerbilar och bilbanor; Leksaksrymdskepp; Leksakståg och leksaksjärnvägar; Leksakslastbilar och konstruktionsfordon
hu: Játékok és játékszerek > Játékok > Játékjárművek: Játékrepülőgépek; Játékhajók; Játékautók; Játékhelikopterek; Játék-motorkerékpárok; Játék-versenyautó- és pályakészletek; Játékűrhajók; Játékvonatok és vonatkészletek; Játék-teherautók és építőipari járművek
cs: Hračky a hry > Hračky > Auta na hraní: Letadélka na hraní; Lodičky na hraní; Autíčka na hraní; Helikoptéry na hraní; Motocykly na hraní; Sady závodních autíček; Kosmické lodě na hraní; Vláčky a vlakové sady; Nákladní a stavební auta na hraní
zh-CN: 玩具/游戏 > 玩具 > 玩具交通工具: 玩具飞机; 玩具船; 玩具汽车; 玩具直升机; 玩具摩托车; 玩具赛车/轨道; 玩具宇宙飞船; 玩具火车与火车套装; 运输车/工程车玩具
ro-RO: Jucării și jocuri > Jucării > Vehicule de joacă: Avioane de jucărie; Bărci de jucărie; Mașini de jucărie; Elicoptere de jucărie; Motociclete de jucărie; Seturi mașini de curse și piste de jucărie; Nave spațiale de jucărie; Trenuri și seturi de trenuri de jucărie; Camioane și vehicule de construcții de jucărie
fi: Lelut ja pelit > Lelut > Leikkiautot: Lelulentokoneet; Leluveneet; Leluautot; Leluhelikopterit; Lelumoottoripyörät; Lelukilpa-autot ja ratapaketit; Leluavaruusalukset; Lelujuna ja junasetit; Lelurekat ja -työmaa-autot
de: Spielzeuge & Spiele > Spielzeuge > Spielzeugfahrzeuge: Spielzeugflugzeuge; Spielzeugboote; Spielzeugautos; Spielzeughubschrauber; Spielzeugmotorräder; Rennbahnen; Spielzeugraumschiffe; Züge & Eisenbahnsets; Spielzeug-LKWs & -Baumaschinen